臺灣屏東地方法院交通事件裁定　　　　100年度交聲字第275號
原處分機關　交通部公路總局高雄區監理所屏東監理站
法定代理人　高金木
異　議　人　劉可麗
即受處分人
上列受處分人因違反道路交通管理處罰條例案件，對於交通路公
路總局屏東監理站民國100 年7 月19日所為之處分（原處分案號
：屏監違字第82-ZEB088317號），聲明異議，本院裁定如下：
    主  文
異議駁回。
    理  由
一、原處分意旨略以：異議人即受處分人劉可麗所有WB-8338 號
    自用一般小客車，於民國（下同）100 年4 月19日15時02分
    被警舉發「行駛高速公路，未依規定變換車道」違規有公警
    局交字第ZEB088317 號違規單可稽，並經舉發單位查覆稱依
    法舉發無誤，本站爰依道路交通管理處罰條例第33條第1 項
    第4 款暨違反道路交通管理事件統一裁罰基準表第33條第1
    項第4 款裁處（小型車) 異議人繳納罰款新台幣（下同）
    3,000 元整，並依道路通管理處罰條例第63條第1 項記違規
    點數1 點，核無違誤。
二、異議意旨略以：伊當時在遠處就感覺行錯路線想切出，無奈
    當時左邊車道車輛擁擠無法切出，又要保持時速60公里的前
    進速度。伊從民國90年後就不再行駛中山高速公路，只記得
    89年出差北部在新竹路段曾因遲疑停在槽化線上查看地圖，
    當時也沒接到罰單，所以記憶一直停留在那裡。伊雖也知道
    走下交流道也可繞行上來，但因上述的記憶又因環保（節能
    減碳）經濟（當時汽油33.2/L）因素，所以選擇由槽化線切
    出。若伊知道槽化線不能壓，伊也不會考慮環保經濟的問題
    ，因此請考量以上陳述，予以從輕量刑，最主要是當時車輛
    擁擠被逼前進的問題云云。
三、按汽車行駛於高速公路，不遵使用限制、禁止、行車管制及
    管理事項之管制規則而有未依規定變換車道者，處汽車駕駛
    人3,000 元以上6,000 元以下罰鍰，道路交通管理處罰條例
    第33條第1 項第4 款定有明文；汽車駕駛人有第33條第1項
    情形之一者，記違規點數1 點，同法第63條第1 項第1 款亦
    有明文。又駕駛人駕駛汽車，應遵守道路交通標誌、標線、
    號誌之指示，道路交通安全規則第90條前段訂有明文。而按
    槽化線係用以引導車輛駕駛人循指示之路線行駛，並禁止跨
    越，道路交通標誌標線號誌設置規則第171 條第1 項亦規定
    明確。
四、經查：
  (一)查異議人劉可麗前於100 年4 月19日15時02分許，駕駛車牌
    號碼WB -8338號自用一般小客車，行經國道一號北上363.2
    公里處時，因被舉發有「行駛高速公路未依規定變換車道」
    違規，有內政部警政署國道公路警察局公警局交字第
    ZEB088317 號違規事件舉發通知單暨採證照片5 張連續畫面
    附卷可按，並據異議人所不爭執，以上情事可堪認定為事實
    。
  (二)又高速公路於各入出口匝道均劃有槽化線，藉以區○○道○
    ○道之往來車流，以免駕駛人相互爭道而發生壅塞情形，並
    禁止駕駛人任意跨越行駛，以免發生危險，此亦為一般行駛
    於高速公路之汽車駕駛人所當知，且一旦車道發生壅塞，汽
    車駕駛人欲進入匝道、駛離高速公路時，自應提前變換車道
    ，而不得於接近出口處始強行變換車道，以免致本人及其他
    用路人於危險，反之亦然。
  (三)異議人雖以前詞聲明異議，惟本件之主線車道縱有車流擁塞
    之情形，駕駛人亦應先行下交流道後，再經由其他交流道重
    新行駛於高速公路，而不得任意跨越槽化線，且道路交通相
    關管理法規，亦無車多時可跨越槽化線之規定。況國道一號
    北向365.7 公里起每隔500 至600 公尺，在外側2 線出口專
    用車道路面上劃設「左營出口專用」、「旗山出口專用」字
    樣，以提醒用路人，有內政部警政署國道公路警察局第五警
    察隊民國100 年6 月15日公警五交字第1000570460號書函一
    紙在卷可按。觀諸違規採證照片，本件上開時、地之高速公
    路主線車道、出口匝道縱有車多情形，然尚不至於擁塞到無
    法看清路面之程度，參以異議人亦供承其雖也知道走下交流
    道也可重新繞行返回，然因過往經驗、環保、經濟等因素考
    量，選擇經由槽化線向左切入主線車道，堪認異議人明知尚
    有其他較適當之選擇下，仍不顧後方主線車道行車安全，即
    逕自跨越槽化線，強行插入車陣中往北上方向行駛，其違規
    行為顯非無法避免，違規情事明確，所辯亦非屬法令免責事
    由，洵無足採。
五、綜上所述，異議人確有於前揭時地駕駛上開自用一般小客車
    於高速公路未依規定變換車道之違規行為。原處分機關引用
    道路交通管理處罰條例第33條第1 項第4 款規定，裁處罰鍰
    3,000 元，並依同條例第63條第1 項規定記違規點數1 點，
    並無不當，本件異議人之異議為無理由，應予駁回。
六、據上論斷，應依道路交通事件處理辦法第18條裁定如主文。
中    華    民    國   100    年    8     月    3     日
                  交通法庭      法  官  簡光昌
以上正本證明與原本無異。
如不服本裁定應於收受送達後5 日內向本院提出抗告書狀敘述抗
告之理由抗告於台灣高等法院高雄分院。
中    華    民    國   100    年    8     月    3     日
                                書記官  蔡語珊